【裁判字號】    98,交聲,426
【裁判日期】    980428
【裁判案由】    違反道路交通管理處罰條例聲明異議
【裁判全文】
臺灣士林地方法院交通事件裁定         98年度交聲字第426號
原處分機關  臺北市交通事件裁決所
受處分人    甲○○
即異議人
                      樓
上列異議人即受處分人因違反道路交通管理處罰條例案件，對於
臺北市交通事件裁決所中華民國98年3 月31日所為之處分（原處
分案號：北市裁罰字第裁22-AG0000000號）聲明異議，本院裁定
如下：
    主  文
異議駁回。
    理  由
一、原處分意旨略以：異議人即受處分人甲○○所有車號SDG-28
    號輕型機車，於民國98年1 月1 日9 時39分許，在臺北市○
    ○區○○路3 段99巷6 弄劃設紅色禁止臨時停車標線處所停
    車，經原舉發機關採證照片舉發「在禁止臨時停車處所停車
    」之違規，爰依道路交通管理處罰條例第56條第1 項第1 款
    規定，處罰鍰新臺幣（下同）6 百元。
二、異議意旨略以：異議人住在臺北市○○區○○路3 段99巷6
    弄附近已20餘年，原本該處路邊並未劃設紅線，97年某天晚
    上突然劃紅線，且劃設紅線之標準不一，因為6 弄兩邊都劃
    紅線，而8 弄、10弄則只劃一邊紅線，3 條道路寬度皆差不
    多，卻劃設不同範圍之紅線，不盡公平，該紅線應是私人所
    劃，是上開處所劃設紅線，不具正當性與合法性，請求撤銷
    原處分云云。
三、按設有禁止臨時停車之處所不得停車；又汽車駕駛人在禁止
    臨時停車處所停車者，處新臺幣6 百元以上1 千2 百元以下
    罰鍰，道路交通安全規則第112 條第1 項第1 款、道路交通
    管理處罰條例第56條第1 項第1 款，分別定有明定。
四、經查：
１、異議人所有之車號SDG-280 號輕型機車，於98年1 月1 日9
    時39分許，停放在臺北市○○區○○路3 段99巷6 弄劃有禁
    止臨時停車之紅色實線處，有照片2 幀在卷可稽（本院卷第
    15頁、第16頁）。又參諸異議人自行拍攝舉發違規之停車地
    點照片（本院卷第8 頁）及前開舉發照片，該路段路面邊緣
    紅色實線清晰，並無令異議人無從辨識之可能，且異議人亦
    不爭執有劃設紅線，顯見異議人確知舉發違規之地點係劃設
    紅線之禁止臨時停車處所。
２、臺北市○○區○○路3 段99巷與同巷6 弄之交岔路口處，係
    劃設禁止停車紅線路段，有臺北市交通管制工程處（下稱臺
    北市交管處）圖籍管理系統交通設施查詢資料附卷可按（本
    院卷第20頁、第21頁），可知舉發路段之路面紅線係臺北市
    交管處所劃設，異議人辯稱是私人所繪云云，並無可取。又
    舉發地點劃設紅線是否妥當，主管機關本即有其裁量權限，
    若非顯然有濫用裁量、怠於裁量或逾越裁量範圍之違法情事
    ，即無從由司法介入審查，異議人如認舉發地點劃設紅線不
    當，自可建議主管機關檢討改進，尚難以其自身認為劃設不
    當，即可據此主張免罰，故異議人辯稱於舉發地點劃設紅線
    不公平，不具正當、合法性云云，尚非可採。
３、至異議人另辯稱：其停放於上開違規地點，並未影響其他車
    輛進出及轉彎云云。惟駕駛人於禁止臨時停車標誌、標線處
    所臨時停車，即屬交通違規行為，依法本應受罰，不以造成
    危害為必要，亦不以其個案之特殊狀況而得免罰，異議人既
    為合法領有駕駛執照之人，對於前揭設有禁止臨時停車標誌
    、標線處所不得臨時停車之規定，自當知之甚稔，並有遵從
    之義務，否則任由駕駛人依憑己意，認無妨礙交通之虞即恣
    意不予遵守，將使交通秩序混亂，異議人所辯，尚無足採。
五、綜上所述，本件違規事實，事證明確，原處分機關依道路交
    通管理處罰條例第56條第1 項第1 款規定，就違規停車行為
    裁處異議人罰鍰6 百元，核無違誤。本件異議無理由，應予
    駁回。
據上論斷，應依道路交通案件處理辦法第19條，裁定如主文。
中    華    民    國    98    年    4     月    28    日
                  刑事第三庭法  官  杜惠錦
以上正本證明與原本無異。
如不服本裁定，應於送達後5日內，向本院提出抗告狀。
                                      書記官  蘇彥宇
中    華    民    國    98    年    4     月    28    日


司法院資訊處製作；財團法人民間司法改革基金會備份。
